臺灣高等法院刑事判決
111年度上訴字第1830號
上  訴  人  
即  被  告  徐英凱
選任辯護人  許峻銘律師(法律扶助律師)

上列上訴人因違反毒品危害防制條例案件，不服臺灣桃園地方法
院110年度訴字第430號，中華民國111年1月7日第一審判決（起
訴案號：臺灣桃園地方檢察署109年度偵字第6364號、第37347號
），提起上訴，本院判決如下：
    主  文
上訴駁回。               
    事實及理由
一、經本院審理結果，認第一審以上訴人即被告徐英凱犯修正前
    毒品危害防制條例第4條第2項之販賣第二級毒品罪（2罪）
    ，各判處有期徒刑3年10月，定應執行有期徒刑4年3月，並
    諭知未扣案之販賣毒品所得新臺幣（下同）12000元沒收，
    如全部或一部不能沒收或不宜執行沒收時，追徵其價額。核
    其認事用法、量刑及沒收之諭知均無不當，應予維持，除補
    充被告於本院之自白為證據外，其餘均引用第一審判決書記
    載之事實、證據及理由（如附件）。
二、被告上訴意旨及辯護意旨略以：
㈠、被告於民國108年8月7日至8月10日及同年9月12日二時間之交
    易毒品應為繼續犯而屬一行為。
㈡、被告販賣金額及數量尚難謂影響社會層面甚廣，且係黃宸彥
    主動詢問被告，並非被告主動兜售。又被告於警詢、偵查及
    歷次審判中均坦承犯行，深具悔意，請依毒品危害防制條例
    第17條第2項及刑法第57條之規定從輕量刑。
㈢、被告因生長環境及家庭因素而染上毒品，請考量被告原生家
    庭教育機能失調，依刑法第59條減輕其刑。
三、經查：
㈠、辯護人雖為被告辯稱被告之行為僅構成一行為，惟依證人黃
    宸彥於偵查所述，其係於108年8月7日及同年9月12日分別向
    向被告買甲基安非他命，且證人黃宸彥於偵查證稱其於108
    年9月11日跟被告講要購買毒品，有說之前已經給被告7、8
    千元的事情等情（偵字第6364號卷第187、230頁）。參以依
    卷附證人黃宸彥手機內與被告對話之通訊軟體翻拍照片顯示
    ：⑴證人黃宸彥於108年8月7日下午5時33分以LINE通訊軟體
    聯繫被告稱：「8個看你給我多少」，被告則於同日下午5時
    59分回：「直接來」、「找我」（偵字第37347號卷第105頁
    ），之後被告傳送帳戶存褶相片，證人黃宸彥於翌日（108
    年8月8日）凌晨4時21分許告知被告已轉帳（偵字第37347號
    卷第106至107頁），此並有證人黃宸彥配偶張曉婷中華郵政
    帳戶之交易明細可佐（偵字第6364號卷第111頁），可見該
    次交易已經完成。⑵嗣證人黃宸彥於8月8日上午再問被告：
    「有別批嗎」，被告回：「有」，兩人並繼續討論毒品之問
    題（偵字第37347號卷第107至108頁）。之後於108年9月11
    日，證人黃宸彥對被告稱：「給你7還8了」，並問被告：「
    有幾種（指毒品）」，被告回：「目前一」「種」；於108
    年9月12日證人黃宸彥對被告稱：「兄弟你裝5給我」、「我
    老婆快到了」（偵字第37347號卷第121至124頁），此對話
    內容核與證人黃宸彥前揭所述相符，亦有前揭張曉婷中華郵
    政帳戶之交易明細可佐（偵字第6364號卷第111、153頁），
    可見證人黃宸彥係於108年8月7日向被告購買毒品後，另外
    於108年9月12日再向被告購買毒品。至證人黃宸彥付款之時
    間雖然相近，惟並無礙被告係分別起意販賣毒品。綜上所述
    ，被告前後2次販賣第二級毒品犯意各別，且時間相距已逾1
    月，顯非基於接續犯意為之，辯護人辯稱應為繼續犯（按應
    係接續犯）而屬一行為，並非可採。
㈡、被告坦承犯行部分，原審業已依修正前毒品危害防制條例第1
    7條第2項規定減輕其刑，故被告上訴請求依上開規定減輕其
    刑為無理由。
㈢、查被告所犯之罪，業依毒品危害防制條例第17條第2項規定減
    輕其刑，可量處之最低刑度已大幅減輕而無情輕法重之憾。
    又被告除本案外，另因販賣第二級毒品未遂及販賣第二級毒
    品案件，經原審法院以109年度訴字第698、920、767號分別
    判處有期徒刑2年8月（犯罪時間為109年3月3日）、3年6月
    （犯罪時間為108年8月23日），再經本院以110年度上訴字
    第1783號判決駁回上訴在案，有本院前揭判決及被告前案紀
    錄表可佐，可見被告不知警愓，一再犯案，本案販賣第二級
    毒品犯行，客觀上實難認有顯可憫恕之特別情狀。況且毒品
    於國內流通之泛濫，對社會危害甚深且廣，此乃一般普遍大
    眾皆所週知，苟於法定刑度之外，動輒適用刑法第59條規定
    減輕其刑，亦不符禁絕毒品來源，使國民遠離毒害之刑事政
    策，而被告本案販賣第二級毒品之金額非低，要難認被告之
    犯罪情狀在客觀上有足以引起一般同情之事由存在而達顯可
    憫恕之程度。是本案客觀上並無情輕法重或顯可憫恕之特別
    情狀，自無再依刑法第59條規定減刑之必要。
㈣、末按量刑輕重，屬法院得依職權自由裁量之事項，苟其量刑
    已以行為人之責任為基礎，並斟酌刑法第57條各款所列情狀
    ，在法定刑度內，酌量科刑，無偏執一端，致明顯失出失入
    情形，自不得指為不當或違法（最高法院103年度台上字第2
    91號、第331號判決意旨參照）；在同一犯罪事實與情節，
    如別無其他加重或減輕之原因，下級審量定之刑，亦無過重
    或失輕之不當情形，則上級審法院對下級審法院之職權行使
    ，原則上應予尊重（最高法院85年度台上字第2446號判決意
    旨參照）。經查原審已斟酌被告明知第二級毒品甲基安非他
    命對人體健康戕害甚鉅，不得持有及販賣，竟無視於我國政
    府禁絕毒害之堅定立場，因圖一己私人經濟利益，任意販賣
    第二級毒品予他人牟利，肇生他人施用毒品之來源，戕害國
    民身心健康，且有滋生其他犯罪之可能，對社會所生危害程
    度非輕，惟考量被告犯後坦承犯行，兼衡其個人之品行、生
    活情況、智識程度、犯罪之動機、目的、手段等刑法第57條
    所列情狀為被告量刑之基礎予以量刑，分別量處有期徒刑3
    年10月，並考量被告所犯各罪之時間接近、罪質相同，行為
    態樣、動機均相同，責任非難重複性高，就被告所犯上開各
    罪定應執行有期徒刑4年3月，已屬從中低度量刑，並無濫用
    量刑權限，亦無判決理由不備，或其他輕重相差懸殊等量刑
    有所失出或失入之違法或失當之處，難認有上訴所稱量刑失
    當或過重之情形。
四、綜上所述，被告之上訴為無理由，應予駁回。　　
據上論斷，應依刑事訴訟法第368條、第373條，判決如主文。
本案經檢察官林岷奭提起公訴，檢察官林安紜到庭執行職務。
中　　華　　民　　國　　111 　年　　7 　　月　　26　　日
     　　　　　　 刑事第十六庭  審判長法　官  劉嶽承
                                      法　官  古瑞君
                                      法　官  廖紋妤
以上正本證明與原本無異。
如不服本判決，應於收受送達後20日內向本院提出上訴書狀，其
未敘述上訴之理由者並得於提起上訴後20日內向本院補提理由書
（均須按他造當事人之人數附繕本）「切勿逕送上級法院」。
                                      書記官  江珮菱
中　　華　　民　　國　　111 　年　　7 　　月　　28　　日
附件：
臺灣桃園地方法院刑事判決
110年度訴字第430號
公　訴　人　臺灣桃園地方檢察署檢察官  
被　　　告　徐英凱　
指定辯護人　本院公設辯護人彭詩雯
上列被告因違反毒品危害防制條例案件，經檢察官提起公訴（10
9年度偵字第6364號、109年度偵字第37347號），本院判決如下
：
    主  文
徐英凱犯販賣第二級毒品罪，共貳罪，各處有期徒刑參年拾月。
應執行有期徒刑肆年參月。
未扣案之販賣毒品所得新臺幣壹萬貳仟元沒收，如全部或一部不
能沒收或不宜執行沒收時，追徵其價額。
    事  實
一、徐英凱明知甲基安非他命係毒品危害防制條例所列第二級毒
    品，不得持有及販賣，竟基於販賣第二級毒品甲基安非他命
    以牟利之犯意，於民國108年8月7日晚間6時23分許，在桃園
    市○○區○○○路0段0號前，販賣重量不詳之第二級毒品甲基安
    非他命1包與黃宸彥，黃宸彥並於108年8月8日凌晨4時20分
    許、上午8時47分許及108年8月10日凌晨0時3分許，總計匯
    款價金新臺幣（下同）1萬2,000元至徐英凱所持有使用張曉
    婷所有之中華郵政股份有限公司帳號00000000000000號帳戶
    以清償本次購毒貨款及預付下次購毒價款。徐英凱另基於販
    賣第二級毒品甲基安非他命以牟利之犯意，於108年9月12日
    凌晨0時48分許，在桃園市○○區○○○路0段000號前，販賣重量
    不詳之第二級毒品甲基安非他命1包與黃宸彥（黃宸彥委由
    不知情之賴毓琪前往領取）。
二、案經桃園市政府警察局桃園分局報告臺灣桃園地方檢察署檢
    察官偵查起訴及自動簽分偵辦後起訴。 
    理  由
壹、程序部分：
一、按被告以外之人於審判外之言詞或書面陳述，除法律有規定
    者外，不得作為證據；又被告以外之人於審判外之陳述，雖
    不符合同法第159條之1至第159條之4規定，但經當事人於審
    判程序同意作為證據，法院審酌該言詞陳述或書面陳述作成
    時之情況，認為適當者，亦得為證據。當事人、代理人或辯
    護人於法院調查證據時，知有第159條第1項不得為證據之情
    形，而未於言詞辯論終結前聲明異議者，視為有前項之同意
    ，刑事訴訟法第159條第1項及第159條之5分別定有明文。經
    查，本判決下列所引用之各該被告以外之人於審判外之陳述
    （含書面陳述），檢察官、被告徐英凱及其辯護人迄至本院
    言詞辯論終結前均未聲明異議，本院審酌上開證據資料製作
    時之情況，尚無違法不當及證明力明顯過低之瑕疵，亦認為
    以之作為證據應屬適當，揆諸前開規定，爰依刑事訴訟法第
    159條之5規定，認前揭證據資料均有證據能力。
二、本件認定事實所引用之本件卷內之非供述證據，檢察官、被
    告及其辯護人均未主張排除前開證據之證據能力，且迄於本
    院言詞辯論終結前均未表示異議，本院審酌前開非供述證據
    並無證據證明係公務員違背法定程序所取得，亦無刑事訴訟
    法第159條之4之顯有不可信之情況與不得作為證據之情形，
    是本件認定事實所引用之本件卷內之非供述證據，均認為有
    證據能力。
貳、實體部分　　
一、認定犯罪事實所憑之證據及理由：
　㈠被告徐英凱係以總計1萬2,000元之價格，於事實欄所載之時
    間、地點，分別販賣2包重量不詳之甲基安非他命與證人黃
    宸彥之事實，業據被告於警詢、偵訊、本院準備程序及審理
    時均坦承不諱（詳見109年度偵字第6364號卷第115至118頁
    、第267至268頁、109年度偵字第1582號卷第33頁至34頁、1
    09年度偵字第37347號卷第79至81頁、本院訴字卷第89至92
    頁、第101至105頁、第143頁），核與證人即購毒者黃宸彥
    於警詢及偵訊之證述情節相吻（詳見108年度他字第8319號
    卷第9至15頁、第57至58頁、109年度偵字第37347號卷第79
    至81頁、109年度偵字第6364號卷第15至18頁、第149頁、第
    187至188頁、第229至231頁），復有黃宸彥向被告購買毒品
    犯罪時地一覽表、黃宸彥與上游毒品來源通訊軟體談話內容
    、桃園市政府警察局桃園分局青溪派出所109年2月5日職務
    報告、中華郵政股份有限公司桃園郵局109年4月22日桃營字
    第1091800289號函、張曉婷中華郵政帳號00000000000000交
    易明細、黃宸彥手機內通訊軟體翻拍照片、中華郵政股份有
    限公司桃園郵局109年07月29日桃營字第1090001272號函暨
    帳戶00000000000000交易明細黃宸彥手機內通訊軟體翻拍照
    片等件存卷可考（詳見109年度偵字第6364號卷第19頁、第2
    3頁、第39至55頁、第103至111頁、第121至138頁、第153至
    161頁、第173至184頁、第203至225頁、第241至263頁、109
    年度偵字第37347號卷第103至127頁），足徵上開被告前揭
    具任意性之自白核與事實相符，而堪予採信。
　㈡按販賣毒品之所謂販賣行為，須行為人主觀上有營利意圖，
    且客觀上有販賣毒品行為，即足構成，至於實際上是否已經
    獲利，則非所問；必也始終無營利之意思，而以原價或低於
    原價有償讓與他人，方難謂為販賣行為，而僅得以轉讓罪論
    處。又販賣毒品係政府嚴予查緝之違法行為，且可任意分裝
    或增減其分量，各次買賣之價格，當亦各有差異，隨供需雙
    方之資力、關係之深淺、需求之數量、貨源之充裕與否、販
    賣者對於資金之需求如何即殷切與否，以及政府查緝之態度
    ，進而為各種不同之風險評估，而為機動性之調整，因之販
    賣之利得，除經坦承犯行，或帳冊價量均記載明確外，委難
    察得實情，是縱未確切查得販賣賺取之實際差價，但除別有
    事證，足認係按同一價格轉讓，確未牟利之情形外，尚難執
    此認非法販賣之事證有所不足，致知過坦承者難辭重典，飾
    詞否認者反得逞僥倖，而失情理之平。況且，販賣者從各種
    「價差」或「量差」或係「純度」謀取利潤方式，或有差異
    ，然其所圖利益之非法販賣行為目的，則屬相同，並無二致
    ；衡諸毒品取得不易，量微價高，依一般社會通念以觀，凡
    為販賣之不法勾當者，倘非以牟利為其主要誘因及目的，應
    無甘冒被查緝法辦重刑之危險，平白無端義務為該買賣之工
    作，是其販入之價格必較售出之價格低廉，而有從中賺取買
    賣差價牟利之意圖及事實，應屬符合論理法則，且不違背社
    會通常經驗之合理判斷。查被告於本院準備程序時供稱：這
    兩次販賣伊可以獲利大約3,000元等語（詳見本院訴字卷第1
    03頁），應認被告就本件各次販賣毒品之犯行，主觀上應有
    從中賺取買賣價差以營利之意圖，至為灼然。
  ㈢綜上，本案事證已臻明確，被告犯行均堪以認定，俱應依法
    論科。
二、新舊法比較：
    被告行為後，毒品危害防制條例第4條第2項、第17條第2項
    等規定，已於109年1月15日總統華總一義字第10900004091
    號令修正公布，並自公布後6個月施行。修正前毒品危害防
    制條例第4條第2項規定：「製造、運輸、販賣第二級毒品者
    ，處無期徒刑或七年以上有期徒刑，得併科新臺幣一千萬元
    以下罰金。」，修正後條文則為：「製造、運輸、販賣第二
    級毒品者，處無期徒刑或十年以上有期徒刑，得併科新臺幣
    一千五百萬元以下罰金。」；修正前毒品危害防制條例第17
    條第2項規定：「犯第四條至第八條之罪於偵查及審判中均
    自白者，減輕其刑。」，修正後條文則為：「犯第四條至第
    八條之罪於偵查及歷次審判中均自白者，減輕其刑。」經比
    較修正前、後，毒品危害防制條例第4條第2項規定，構成要
    件均未變更，然有期徒刑及罰金之刑度均較修正前提高；另
    毒品危害防制條例第17條第2項規定，參諸修正理由略以：
    「考量原立法之目的，係在使前述毒品案件之刑事訴訟程序
    儘早確定，當以被告於歷次審判中均自白犯罪者，始足當之
    。」，故爰修正第2項，明定於偵查及歷次審判中均自白者
    ，始減輕其刑。是比較新舊法之結果，均以修正前之規定對
    被告較為有利，依刑法第2條第1項前段規定，應適用行為時
    即修正前毒品危害防制條例第4條第2項、第17條第2項等規
    定。
三、論罪科刑：　　
  ㈠按甲基安非他命屬毒品危害防制條例第2條第2項第2款所管制
    之第二級毒品，依法不得非法持有及販賣。是核被告所為，
    各係犯修正前毒品危害防制條例第4條第2項之販賣第二級毒
    品罪（共2罪）。被告各次意圖販賣而持有第二級毒品之行
    為，與事後販賣第二級毒品之行為，有法條競合關係，不另
    論罪。
  ㈡被告所犯上開販賣第二級毒品共2次之犯行，犯意有別，行為
    互殊，應予分論併罰。
　㈢刑法第47條第1項規定之適用：
  ⒈依108年2月22日公佈之司法院釋字第775號解釋文：「刑法第
    47條第1項規定：『受徒刑之執行完畢，或一部之執行而赦免
    後，5年以內故意再犯有期徒刑以上之罪者，為累犯，加重
    本刑至2分之1。』有關累犯加重本刑部分，不生違反憲法一
    行為不二罰原則之問題。惟其不分情節，基於累犯者有其特
    別惡性及對刑罰反應力薄弱等立法理由，一律加重最低本刑
    ，於不符合刑法第59條所定要件之情形下，致生行為人所受
    之刑罰超過其所應負擔罪責之個案，其人身自由因此遭受過
    苛之侵害部分，對人民受憲法第8條保障之人身自由所為限
    制，不符憲法罪刑相當原則，牴觸憲法第23條比例原則。於
    此範圍內，有關機關應自本解釋公佈之日起2年內，依本解
    釋意旨修正之。於修正前，為避免發生上述罪刑不相當之情
    形，法院就該個案應依本解釋意旨，裁量是否加重最低本刑
    。」是在該解釋文公佈後，本院即應依此意旨認定被告是否
    有依刑法第47條第1項規定加重其刑之必要。
　⒉查被告前因施用毒品案件，經本院以108年度壢簡字第3號判
    處有期徒刑2月確定，入監後於108年6月21日執行完畢，有
    臺灣高等法院被告前案紀錄表可稽。是被告受徒刑之執行完
    畢，5年以內故意再犯本件有期徒刑以上之各罪，均為累犯
    ，本院審酌被告於前案已因違反毒品危害防制條例案件經法
    院論罪科刑，又再犯相同罪質之罪，且變本加厲為販賣毒品
    之行徑，顯見被告對於刑罰之反應力顯然薄弱，適用上開累
    犯之規定加重，亦不致生被告所受之刑罰超過其所應負擔罪
    責，導致其人身自由因此遭受過苛之侵害，而有不符憲法罪
    刑相當原則，進而牴觸憲法第23條比例原則之情形，是本院
    認被告對刑罰反應力薄弱，而各依刑法第47條第1項規定加
    重其刑。
  ㈣按修正前毒品危害防制條例第17條第2項規定「犯第4條至第8
    條之罪於偵查及審判中均自白者，減輕其刑」，旨在鼓勵毒
    犯自白認罪，以開啟其自新之路，故毒販在偵查及審判中之
    歷次陳述，各有一次以上之自白者，不論其之自白，係出於
    自動或被動、簡單或詳細，並其自白後有無翻異，即應依法
    減輕其刑。又該項所謂「自白」，乃對自己之犯罪事實全部
    或主要部分為肯定供述之意。經查，被告就上開各次販賣第
    二級毒品犯行，於偵查及審判中均自白犯行，爰依修正前毒
    品危害防制條例第17條第2項規定各減輕其刑。
  ㈤按毒品危害防制條例17條第1項規定「犯第4條至第8條、第10
    條或第11條之罪，供出毒品來源，因而查獲其他正犯或共犯
    者，減輕或免除其刑」，所謂供出毒品來源係指足資辨別其
    非屬共犯或共同正犯前手之特徵，使調查或偵查犯罪之公務
    員因而對之發動調查或偵查，而適用該減刑規定，需供出毒
    品來源而查獲者。經查，被告於警詢及偵訊時均供稱：伊是
    向楊可健購買毒品咖啡包等語，經本院函詢檢警有無因被告
    之供述而查獲毒品來源，桃園市政府警察局桃園分局函覆稱
    ：徐嫌於警詢筆錄中對於毒品來源指稱為楊可健，僅提供名
    字無其他任何資料，對於交易細節也無提供，故職後續無法
    査緝上游等語；臺灣桃園地方檢察署則函覆以：本署未因被
    告徐英凱之供述而查獲上游等語，有臺灣桃園地方檢察署11
    0年9月8日桃檢俊署109偵6364字第1109087257號函、桃園市
    政府警察局桃園分局110年4月29日桃警分刑字第1100026195
    號函暨職務報告在卷可按（詳見本院訴字卷第45至47頁、第
    95頁），是被告就本件各次犯行，並未因被告之供述而查獲
    其他正犯或共犯，自無毒品危害防制條例第17條第1項之適
    用。
  ㈥被告所犯本件各次販賣毒品犯行，因有上開刑之加重、減輕
    事由，依刑法第71條第1項規定，先加重後減輕之。
  ㈦再按刑法第59條酌量減輕其刑之規定，必其犯罪之情狀顯可
    憫恕者，認科以法定最低刑度仍嫌過重者，始得為之。而所
    謂「犯罪之情狀顯可憫恕」，必須犯罪另有特殊之原因與環
    境等情，而在客觀上足以引起一般同情，認為即予宣告法定
    最低度刑期尤嫌過重者而言；至犯罪之動機，犯罪之手段，
    情節輕微，無不良素行，事後坦承犯罪、態度良好等情，或
    經濟困難，擔負家庭生活等情狀，僅可為法定刑內從輕科刑
    之標準，與犯罪情狀可憫恕之情形殊異，不得據為刑法第59
    條酌量減輕之理由。經查，本案就被告上開販賣第二級毒品
    ，既已適用毒品危害防制條例第17條第2項之規定減輕其刑
    ，其最低度刑已大幅降低，減刑後之最低度刑依一般社會通
    念，尚難認有何情輕法重之情形，且被告前因施用毒品遭本
    院論罪科刑，猶變本加厲再犯販賣毒品之重典，難認被告於
    行為時，有何客觀上足以引起一般同情，而情堪憫恕之情狀
    ，自無刑法第59條規定之適用。
　㈧爰以行為人之責任為基礎，爰審酌毒品對社會秩序及國民健
    康危害至深且鉅，嚴重影響社會治安，販賣毒品之行為情節
    尤重，應嚴加非難，實乃法所不容而懸為厲禁，被告明知第
    二級毒品甲基安非他命對人體健康戕害甚鉅，不得持有及販
    賣，竟無視於我國政府禁絕毒害之堅定立場，因圖一己私人
    經濟利益，任意販賣第二級毒品予他人牟利，肇生他人施用
    毒品之來源，戕害國民身心健康，且有滋生其他犯罪之可能
    ，對社會所生危害程度非輕，惟考量被告犯後坦承犯行，兼
    衡其個人之品行、生活情況、智識程度、犯罪之動機、目的
    、手段等一切情狀，分別量處如主文所示之刑，並考量被告
    所犯附表所示各罪之時間接近、罪質相同，行為態樣、動機
    均相同，責任非難重複性高，故就被告所犯上開各罪定其應
    執行之刑。
四、沒收部分：
    按犯罪所得，屬於犯罪行為人者，沒收之，於全部或一部不
    能沒收或不宜執行沒收時，追徵其價額，刑法第38條之1第1
    項前段、第3項分別定有明文。經查，被告就本件兩次販賣
    第二級毒品之犯行所收取毒品價金合計為1萬2,000元，業據
    被告於本院準備程序中坦認在卷（詳見本院訴字卷第102至1
    03頁），自屬其本案販賣毒品犯行之犯罪利得，而上開不法
    所得未扣案，爰依刑法第38條之1第1項前段、第3項規定宣
    告沒收，並於全部或一部不能沒收或不宜執行沒收時，追徵
    其價額。
據上論斷，應依刑事訴訟法第299條第1項前段，修正前毒品危害
防制條例第4條第2項、第17條第2項，刑法第2條第1項前段、第1
1條、第47條第1項、第51條第5款、第38條之1第1項、第3項，判
決如主文。
本案經檢察官林岷奭提起公訴，檢察官林曉霜到庭執行職務。
中　　華　　民　　國　　111 　年　　1 　　月　　7 　　日
                  刑事第十七庭審判長法  官  張明道
                                    法  官  徐雍甯
                                    法  官  李思緯
以上正本證明與原本無異。                         
如不服本判決應於收受判決後20日內向本院提出上訴書狀，並應敘述具體理由。其未敘述上訴理由者，應於上訴期間屆滿後20日內向本院補提理由書(均須按他造當事人之人數附繕本)「切勿逕送上級法院」。                                    
     　　　　　　　　 　　　　　　　書記官　薛福山
中　　華　　民　　國　　111 　年　　1 　　月　　10　　日

　　　　　　　　　　　　　　　　　　

附錄本案論罪科刑法條全文：
修正前毒品危害防制條例第4條
製造、運輸、販賣第一級毒品者，處死刑或無期徒刑；處無期徒
刑者，得併科新臺幣2千萬元以下罰金。
製造、運輸、販賣第二級毒品者，處無期徒刑或7年以上有期徒
刑，得併科新臺幣1千萬元以下罰金。
製造、運輸、販賣第三級毒品者，處7年以上有期徒刑，得併科
新臺幣7百萬元以下罰金。
製造、運輸、販賣第四級毒品者，處5年以上12年以下有期徒刑
，得併科新臺幣3百萬元以下罰金。
製造、運輸、販賣專供製造或施用毒品之器具者，處1年以上7年
以下有期徒刑，得併科新臺幣1百萬元以下罰金。
前五項之未遂犯罰之。